臺灣雲林地方法院民事簡易判決
110年度港簡字第125號
原      告  台灣土地銀行股份有限公司

法定代理人  何英明  
訴訟代理人  李孟桓  


被      告  福德農產運銷有限公司

兼  法  定
代  理  人  吳振睿  
上列當事人間請求返還借款事件，本院於民國110年9月30日言詞
辯論終結，判決如下：
    主  文
被告應連帶給付原告新臺幣399,278元，及自民國110年3月8日起
至清償日止，按週年利率百分之2.73計算之利息，暨自民國110
年4月9日起至清償日止，逾期在6個月以內者，按上開利率百分
之10，逾期超過6個月部分，按上開利率百分之20計算之違約金
。
被告應連帶給付原告新臺幣21,015元，及自民國110年3月8日起
至清償日止，按週年利率百分之2.73計算之利息，暨自民國110
年4月9日起至清償日止，逾期在6個月以內者，按上開利率百分
之10，逾期超過6個月部分，按上開利率百分之20計算之違約金
。
訴訟費用新臺幣4,630元由被告連帶負擔。
本判決得假執行。
    事實及理由
一、原告主張：被告福德農產運銷有限公司於民國109年4月8日
    邀同被告吳振睿為連帶保證人向原告借款新臺幣（下同）50
    萬元，約定借款期間自109年4月8日起至114年4月8日止，並
    約定自撥款日起依年金法，按月平均攤還本息，且借款利率
    按原告公告指標利率加百分之1.89機動計息（目前為週年利
    率百分之2.73），倘遲延繳息還本時，逾期在6個月以內者
    ，依借款利率百分之10，逾期超過6個月部分，依借款利率
    百分之20加計違約金，如有任何一宗債務不依約清償本金時
    ，借款即視為全部到期。詎被告自110年3月7日起即未依約
    繳款，依約定其借款視為全部到期，尚欠如主文第1、2項所
    示本金、利息及違約金未清償，爰依契約、消費借貸及連帶
    保證之法律關係，提起本件訴訟等語。並聲明：如主文第1
    項、第2項所示。
二、被告陳稱：對原告之請求沒有意見，我都承認，希望討論之
    後如何償還，我對原告請求連帶給付，全部認諾等語。
三、按當事人於言詞辯論時為訴訟標的之認諾者，應本於其認諾
    為該當事人敗訴之判決，民事訴訟法第384條定有明文。被
    告就原告訴之聲明之請求、訴訟標的為認諾，同意原告的請
    求，有言詞辯論筆錄可參（見本院卷第59頁），依上開規定
    應為被告敗訴之判決。從而，原告請求被告給付如主文第1
    、2項所示之金額及利息、違約金，即有理由，應予准許，
    並依民事訴訟法第389條第1項第1款、第3款規定，依職權宣
    告假執行。
四、本件訴訟費用，確定為第一審裁判費4,630元，依民事訴訟
    法第78條、第85條第2項規定，由被告連帶負擔。
中　　華　　民　　國　　110 　年　　10　　月　　14　　日
                      北港簡易庭  法  官  詹皇輝
以上正本證明與原本無異。
如不服本判決，應於送達後20日內，向本院提出上訴狀並表明上
訴理由，如於本判決宣示後送達前提起上訴者，應於判決送達後
20日內補提上訴理由書（須附繕本）。
中　　華　　民　　國　　110 　年　　10　　月　　14　　日
　　　　　　　　　　　　　　　　　書記官　伍幸怡